# 求助陈版主，购买债券，不准备持有到期的列示。

提问人：liuweisheng 时间：2020-09-08 20:18:00
本公司为金融类公司，执行新金融工具准则，购买债券，不准备持有到期，是列示交易性金融资产还是其他债权投资。这里根据什么判断。谢谢版主解惑。

回答人：chenyiwei
根据业务模式来判断，预计该批债券（或其所属同类金融资产）中，是否预计最终有超过90%的部分将在到期日之前出售。如果是，则整体作为以公允价值计量且其变动计入损益的金融资产；如果预计90%以上将持有至到期，则作为以摊余成本计量的金融资产（债权投资）；居于两者中间的，则表明业务模式为“持有+出售”两者并重，可作为以公允价值计量且其变动计入其他综合收益的债权投资（其他债权投资）。